臺灣新竹地方法院刑事判決
111年度交易字第363號
公  訴  人  臺灣新竹地方檢察署檢察官
被      告  謝景樺



上列被告因過失傷害案件，經檢察官提起公訴（111年度偵字第2
600號），經本院改行簡式審判程序，判決如下：
    主      文
謝景樺犯過失傷害罪，處有期徒刑肆月，如易科罰金，以新臺幣
壹仟元折算壹日。
    事實及理由
一、本案犯罪事實及證據，除證據部分補充「被告謝景樺於本院
    訊問時之自白」、「新竹縣政府警察局竹北分局竹北派出所
    道路交通事故肇事人自首情形紀錄表」外，餘均引用檢察官
    起訴書之記載（如附件）。
二、至被告於本院審理時陳稱：我要調查告訴人有沒有超速，我
    不相信他車子撞成這樣沒有超速等語。查告訴人羅淮義於警
    詢中自陳其當時行車速率約50至60公里，於偵查中則稱當時
    車速4、50公里左右等語，而該路段限速為50公里，有道路
    交通事故調查報告表㈠在卷可參（偵卷第15頁），是依告訴
    人所述，告訴人尚無明顯超速情事。再觀本件車禍事故現場
    圖、現場照片，均未見機車煞車痕或倒地刮地痕跡，亦難遽
    認事故發生前告訴人騎乘之車速是否超速騎乘。且車體受損
    情形固然與雙方速度有關，但亦牽涉物體質量、撞擊位置、
    人車倒地角度及車體、路面結構等因素，尚難僅憑本件車體
    受損之情形，推論告訴人必有騎車超速之行為，被告此部分
    所辯尚難以做為有利被告之認定。
三、論罪科刑：
（一）核被告所為，係犯刑法第284條前段之過失傷害罪。
（二）對於未發覺之罪自首而受裁判者，得減輕其刑，刑法第62
      條前段定有明文。查被告於肇事後，留在現場並當場承認
      為肇事人，此有卷附新竹縣政府警察局竹北分局竹北派出
      所道路交通事故肇事人自首情形紀錄表在卷可稽(本院卷
      第79頁)，與前開刑法第62條前段規定自首之條件相符，
      爰依該規定減輕其刑。
（三）爰以行為人之責任為基礎，審酌被告未能善盡駕駛注意義
      務，導致告訴人受傷之結果，所為實應非難；惟念被告坦
      承犯行，然未能與告訴人和解或賠償其損失之犯後態度，
      並衡酌告訴人所受之傷勢，及被告違反義務之程度，暨被
      告自述國小畢業之教育程度，目前為人挽臉維生、收入低
      微、離婚、獨居之家庭經濟狀況（本院卷第91頁）等一切
      情狀，量處如主文所示之刑，並諭知易科罰金之折算標準
      。
據上論斷，應依刑事訴訟法第273 條之1 第1 項、第299 條第1
項前段、第310 條之2 、第454 條第2 項，判決如主文。
本案經檢察官沈郁智提起公訴，檢察官陳郁仁到庭執行職務。
中　　華　　民　　國   111    年    10    月    25    日
                  刑事第三庭     法  官   黃怡文
以上正本證明與原本無異。
如不服本判決應於收受本判決後20日內向本院提出上訴書狀，上
訴書狀應敘述具體理由。上訴書狀未敘述上訴理由者，應於上訴
期間屆滿後20日內補提理由書狀於本院(均須按他造當事人之人
數附繕本 )「切勿逕送上級法院」。 
中　　華　　民　　國   111    年    10    月    25    日
                                 書記官   謝沛真　　　　
附錄本案所犯法條：
中華民國刑法第284條
因過失傷害人者，處1年以下有期徒刑、拘役或10萬元以下罰金
；致重傷者，處3年以下有期徒刑、拘役或30萬元以下罰金。
附件
臺灣新竹地方檢察署檢察官起訴書
                                     111年度偵字第2600號
　　被　　　告　謝景樺　女　66歲（民國00年0月00日生）
　　　　　　　　　　　　住新竹縣○○市○○路000號
　　　　　　　　　　　　居新竹縣○○市○○街000號
　　　　　　　　　　　　國民身分證統一編號：Z000000000號
上列被告因過失傷害案件，業經偵查終結，認應提起公訴，茲將
犯罪事實及證據並所犯法條分敘如下：
        犯罪事實
一、謝景樺於民國110年7月19日21時10分許，駕駛車牌號碼0000
    -00號自用小客車，沿新竹縣竹北巿博愛街由東往西方向行
    駛，行經博愛街與環北路口欲左轉時，本應注意轉彎車應讓
    直行車先行，而依當時情形並無不能注意之情事，竟疏未注
    意及此，即貿然提前左轉，又未充分注意對向直行駛入之車
    輛並讓其先行，適對向有羅淮義（所涉過失傷害犯行，另為
    不起訴處分）騎乘車牌號碼000-0000號普通重型機車直行駛
    至，兩車因而發生碰撞，致羅淮義受有雙側股骨幹粉碎性骨
    折、左側髕骨骨折、左側脛骨開放性骨折、右側腓骨骨折、
    左足部第5蹠骨骨折、左側第1蹠骨開放性骨折、左側足部蹠
    骨開放性骨折、第1腰椎壓迫性骨折、肝出血等傷害。
二、案經羅淮義訴由新竹縣政府警察局竹北分局報告偵辦。
　　　　證據並所犯法條
一、證據清單及待證事實：
編號 證據名稱 待證事實 1 被告謝景樺於警詢及偵查中之供述。 坦承於上開時、地駕車與告訴人羅淮義發生交通事故之事實，然辯稱：伊當時有打方向燈也沒有提前左轉，轉彎時沒有看到對方，而且對方車速過快云云。 2 告訴人羅淮義於警詢及偵查中之指述；告訴代理人彭惠英於警詢時之指述。 佐證被告過失傷害之犯罪事實。 3 道路交通事故現場圖、道路交通事故調查報告表(一)(二)、道路交通事故談話紀錄表、本署勘驗筆錄、現場及車損照片18張。 證明本件交通事故之發生，係因被告疏未禮讓直行車先行即貿然提前左轉所致，被告具有過失之事實。 4 東元醫療社團法人東元綜合醫院診斷證明書(乙種)1份。 佐證告訴人受有前揭傷害之事實。 5 交通部公路總局新竹區監理所111年5月9日竹監鑑字第1110068769號鑑定意見書0000000案。 被告駕駛自用小客車，於黃燈時相跨入號誌管制路口提前左轉彎，又未充分注意對向已先駛入路口直行之車輛並讓其先行，為肇事原因之事實。 
二、核被告所為，係犯刑法第284條前段過失傷害罪嫌。
三、依刑事訴訟法第251條第1項提起公訴。
　　此　致
臺灣新竹地方法院
中　　華　　民　　國　 111　　年　　5 　　月　　12　　日
　　　　　　　　　　　　　　　檢　察　官　沈郁智
本件證明與原本無異　　　　　　　　　　　　
中　　華　　民　　國　 111　　年　　5 　　月　　25　　日
                              書  記  官  張雱雅
附錄法條：
中華民國刑法第284條
因過失傷害人者，處 1 年以下有期徒刑、拘役或 10 萬元以下
罰金；致重傷者，處 3 年以下有期徒刑、拘役或 30 萬元以下
罰金。